

# Семён Ковардаев

Frontend-разработчик

**О** Москва, Россия

# Ключевые навыки

- TypeScript, React, Next
- SCSS, Bootstrap, Tailwind, MUI
- Npm, Yarn, Webpack, Vite
- GitHub, Bitbucket, Fork
- Figma
- Node, Express, Nest
- Mongo, SQL, Mongoose, Prisma

## Образование

2023

Fullstack разработка

HTML Lessons

2021

Web разработка

HTML Академия

2019-2020

Frontend разработка

Нетология

2009-2014

Технический английский

Рос. Технологический Университет

2008-2013

Инженерный менеджмент

Высшая Школа Экономики

#### Знание языков

Английский - Intermediate

Русский - родной

#### Контакты

contact.@kovardaev.com



github.com/kvrdv



@kvrdv

## Обо мне

Имею 6-летний профессиональный опыт работы в сфере ИТ, включая последние 2 года успешной коммерческой фронтенд-разработки в финтехсекторе для крупного банка. Владею TypeScript, React, Next и рядом новейших основных фронтенд-технологий. В прошлом я имел опыт управления командой в качестве руководителя проекта. Ищу возможность применить свой опыт в создании эффективных и удобных приложений в роли фронтенд-разработчика

# Опыт работы

Февраль 2022 - Июль 2023

Javascript-разработчик, Газпромбанк

Работал в команде разработки внутреннего сервис-менеджера. Фронтенд на React, стили и компоненты Material UI, middlewares на Node.js. Протоколы безопасности не позволяли использовать прт пакеты, в основни все писалось самостоятельно. Примеры задач:

- Функция просмотра ИТ активов пользователя: получение данных из sql-базы по пользователю (до сотен записей на пользователя), корректное отображение в таблице (фильтрация, сортировка, выборка), возможность экспорта в формат excel и печати
- Текстовый редактор Markdown: текстовый редактор с двумя представлениями, редактор с синтаксисом markdown и результат
- Сервис перенаправления ссылок: около 200 шаблонов писем, содержащих ссылки. Адрес ссылки должен зависеть от того, какой тип пользователя, из какого места было вызвано действие по отправке письма и т.д.

#### Январь 2020 - Февраль 2022

## Начальник подгруппы обеспечения ИТ, Аэропорт Домодедово

Руководил группой из 3 специалистов. Планирование, установка, обслуживание, подбор персонала, модернизация нескольких ИТ-систем, таких как:

- CCTV, система контроля физического доступа с более чем 5000 устройств
- Wi-Fi, Ethernet-кабели для более чем 10000 пользователей.
- Автоматические шлагбаумы для парковок

## Май 2018 - Январь 2020

## Руководитель проектов, Аэропорт Домодедово

Руководил крупными инфраструктурными и программными проектами, контролируя предпроектную подготовку, торги, заключение контрактов, соблюдение графика и бюджета. Работал в команде с ассистентом. Примеры проектов:

- Внедрение первой среди аэропортов России системы распознавания лиц
- Единая регистрация на рабочих станциях, контроль физического доступа для более чем 10000 пользователей
- Система видеонаблюдения с видео- и аудиоаналитикой, более 3000 камер, видеорегистраторов, микрофонов и устройств хранения данных